臺灣士林地方法院行政訴訟判決　
111年度交字第25號
原      告  高金源  

被      告  新北市政府交通事件裁決處
                      
代  表  人  李忠台    住同上
訴訟代理人  黃曉妍律師
複  代理人  高宏文律師 
上列當事人間交通裁決事件，原告不服被告中華民國111年1月17
日新北裁催字第48-CZ0000000號裁決，提起行政訴訟，本院判決
如下：
    主      文
原告之訴駁回。
訴訟費用新臺幣參佰元由原告負擔。　　　　
    事實及理由
壹、程序事項：
　　本件原告因不服被告於民國111年1月17日以新北裁催字第48
    -CZ0000000號違反道路交通管理事件裁決書（下稱原處分）
    ，裁處其罰鍰新臺幣（下同）2,700元，並記違規點數3點，
    提起行政訴訟，依行政訴訟法第237條之1規定，應適用交通
    裁決事件訴訟程序，本院並依同法第237條之7規定，爰不經
    言詞辯論，逕為判決。
貳、實體事項：
一、爭訟概要：
　　新北市政府警察局海山分局（下稱舉發機關）員警認原告駕
    駛其所有車牌號碼000-00號營業小客車（下稱系爭汽車），
    於110年11月11日8時18分許，行經新北市板橋區文化路與民
    生路口，有「駕車行經有燈光號誌管制之交岔路口闖紅燈」
    之違規事實，而於110年11月26日填製新北市政府警察局新
    北市警交大字第CZ0000000號舉發違反道路交通管理事件通
    知單（下稱舉發通知單）逕行舉發原告，並記載應到案日期
    為111年1月10日前。原告於110年12月8日向被告陳述意見，
    經舉發機關函復違規事實屬實，原告遂於111年1月17日向被
    告申請開立裁決書，被告乃於同日作成原處分，依違反道路
    交通管理處罰條例第53條第1項、第63條第1項第3款等規定
    ，裁處原告罰鍰2,700元，並記違規點數3點。原告不服，遂
    提起本件行政訴訟。
二、原告起訴主張：
　㈠原告通過民生東路時係黃燈，持續行駛後沒有看到紅燈，請
    舉發機關提出本案舉發通知單及採證照片資料供參等語。
　㈡並聲明：原處分撤銷。
三、被告答辯略以：
　㈠經查舉發機關回復函及連續採證照片，員警當時於板橋區文
    化路與民生路口（往臺北市方向）執勤時，見原告駕駛系爭
    汽車，路口號誌為紅燈，原告應於停止線後停等直至號誌轉
    為綠燈，然原告仍穿越停止線向前行駛至銜接路口，核其行
    為自屬交通部109年11月2日交路字第1095008804號函所謂「
    闖紅燈」之態樣，為道路交通管理處罰條例第53條第1項規
    制效力所及，被告據此作為裁罰處分，應無違誤。次查員警
    答辯報告書，員警於擔服守望勤務時，目睹系爭汽車有上開
    違規事實屬實，惟當時路口處尖峰時段車流量大，路口前方
    銜接路段無適宜攔停處所，若貿然攔查恐造成交通阻塞，自
    符道路交通管理處罰條例第7條之2規定「當場不宜攔截製單
    舉發」之情形，員警遂以拍照方式逕行舉發，舉發程序亦合
    於法制要求。另就原告稱其收受之違規照片中未見號誌等語
    ，經查於原告隨申訴書檢附之舉發通知單及採證照片，均可
    見系爭路口設有紅綠燈柱，且已亮起圓形紅燈，並無原告所
    稱無號誌之情況，顯為推諉罪責所辯，不影響原告違規事實
    成立之認定，處分應予維持。末按行政罰法第7條第1項，不
    論違規行為人係故意或過失而違反道路交通管理處罰條例第
    53條行政法上義務之行為，均應予處罰。本案原告駕駛系爭
    汽車，應遵守號誌不得於紅燈時穿越停止線直行至銜接路口
    ，查原告行經上開路段，已如前述，惟其於明知號誌顯示燈
    號時，仍穿越路口，核屬主觀上之故意無誤。再者，原告既
    為合法考領汽車駕駛執照之人，其對上述規定應知之甚詳，
    並應確實遵守。
　㈡並聲明：原告之訴駁回。
四、本院之判斷：
　㈠按「汽車駕駛人，行經有燈光號誌管制之交岔路口闖紅燈者
    ，處新臺幣一千八百元以上五千四百元以下罰鍰。」、「汽
    車駕駛人有下列各款所列條款之一者，除依原條款處罰鍰外
    ，並予記點：…三、有…第五十三條…情形之一者，各記違規
    點數三點。」，道路交通管理處罰條例第53條第1項、第63
    條第1項第3款分別定有明文。又按「汽車行駛至交岔路口，
    其行進、轉彎，應依下列規定：一、應遵守燈光號誌或交通
    指揮人員之指揮，遇有交通指揮人員指揮與燈光號誌並用時
    ，以交通指揮人員之指揮為準。…」，道路交通安全規則第1
    02條第1項第1款亦有明文。再按「行車管制號誌各燈號顯示
    之意義如左：…五、圓形紅燈㈠車輛面對圓形紅燈表示禁止通
    行，不得超越停止線或進入路口。…」，道路交通標誌標線
    號誌設置規則第206條第5款第1目亦有明定。另按「汽車駕
    駛人之行為有下列情形之一，當場不能或不宜攔截製單舉發
    者，得逕行舉發：一、闖紅燈或平交道。…」，道路交通管
    理處罰條例第7條之2第1項第1款定有明文。
　㈡經查，原告駕駛系爭汽車，於上揭時、地，有「駕車行經有
    燈光號誌管制之交岔路口闖紅燈」之違規事實，有舉發通知
    單、採證照片、送達證書（舉發通知單業於110年12月1日送
    達）、舉發機關110年12月24日新北警海交字第1103973197
    號函、111年3月21日新北警海交字第1113953086號函暨所附
    舉發機關交通違規申訴案件答辯報告書、採證照片、汽車車
    籍查詢資料、駕駛人基本資料等件附卷可稽（見本院卷第52
    -53、58-62、70-71、78-84頁）。
　㈢原告雖主張：伊通過民生東路時係黃燈，持續行駛後沒有看
    到紅燈等語。經查，舉發員警陳稱：伊於110年11月11日7至
    9時，在新北市板橋區文化路、民生路口擔服守望勤務，該
    路口經常有車輛違規闖紅燈，曾多次造成事故，惟尖峰時段
    車流量大，違規車輛多，當場不宜攔截製單舉發，故以逕行
    舉發方式取締較為妥當；系爭汽車於通過停止線前，民生路
    與文化路均為紅燈，該車違規事實明確等語，有舉發機關交
    通違規申訴案件答辯報告書在卷可按（見本院卷第80頁）。
    經核，依道路交通管理處罰條例第7條之2第1項第1款、第5
    款、第7款之規定（該條第1項係列舉得逕行舉發之情形，其
    第1款「闖紅燈或平交道」與第7款「經以科學儀器取得證據
    資料證明其行為違規」並列，自應解釋為各屬獨立之類型。
    此觀該條項第5款規定「違規停車或搶越行人穿越道，經各
    級學校交通服務隊現場導護人員簽證檢舉。」，以各級學校
    交通服務隊現場導護人員簽證而為檢舉，並未以科學儀器取
    得證據資料為必要，亦可見該條第1項各款並列，各屬獨立
    之類型。），可見於逕行舉發之情形，得以簽證檢舉，並不
    以經科學儀器取得證據資料證明其行為違規為必要，本件自
    得以員警答辯報告書為證，況參酌採證照片，系爭汽車確於
    其行向號誌為紅燈時進入並通過路口（見本院卷第52-53頁
    ），原告違規事實應堪認定。原告辯稱：其通過路口時為黃
    燈，持續行駛後沒看到紅燈，應非可採。
五、綜上所述，本件原告確於前揭時、地，有「駕車行經有燈光
    號誌管制之交岔路口闖紅燈」之違規行為，員警舉發並無違
    誤，被告依道路交通管理處罰條例第53條第1項、第63條第1
    項第3款、違反道路交通管理事件統一裁罰基準及處理細則
    及違反道路交通管理事件統一裁罰基準表之規定，裁處原告
    罰鍰2,700元，並記違規點數3點，並無違誤。原告訴請撤銷
    為無理由，應予駁回。
六、本件判決基礎已臻明確，兩造其餘之攻擊防禦方法經本院斟
    酌後，核與判決不生影響，無一一論述之必要，併予敘明。
七、本件第一審裁判費為300元，應由原告負擔，爰確定第一審
    訴訟費用額如主文第2項所示。
八、據上論結，本件原告之訴為無理由，依行政訴訟法第237條
    之7、第237條之8第1項、第98條第1項前段，判決如主文。
中　　華　　民　　國　　111 　年　　5 　　月　　13　　日
　　　　　　　　　行政訴訟庭　法　官　林宜靜
以上為正本係照原本作成。
如不服本判決，應於判決送達後20日內，向本院提出上訴狀並表
明上訴理由（原判決所違背之法令及其具體內容或依訴訟資料可
認為原判決有違背法令之具體事實），其未載明上訴理由者，應
於提出上訴後20日內向本院補提理由書（上訴狀及上訴理由書均
須按他造人數附繕本，如未按期補提上訴理由書，則逕予駁回上
訴），並應繳納上訴裁判費新臺幣750元。
中　　華　　民　　國　　111 　年　　5 　　月　　13　　日
                              書記官  鍾堯任